# 请教版主一年内到期永续债的列示

提问人：xubin541 时间：2020-02-05 08:59:34
企业发行了永续债，根据合同条款列示为金融负债，如果下一年度付息日企业可以开始自主决定赎回 且企业有赎回的打算 请问版主这种情况下是否要将其列为一年内到期非流动负债

回答人：chenyiwei
取决于该项“打算”是否已经通过相应层级的决策机构批准；如果需要外部审批的，是否已获得外部批准。另外，还要考虑该项赎回计划是否已经通过适当途径向持有人进行了披露，导致该项赎回决定事实上已构成一项不可撤销的推定义务。
如果满足上述条件，则该项永续债属于流动负债；反之仍继续属于非流动负债。

提问人：xubin541 时间：2020-02-06 16:07:13
再请教陈版 作为金融负债的永续债的承销费是否要按照实际利率法进行摊销 如果需要 这个摊销期限应该要怎么取

回答人：chenyiwei
建议在可能被要求的最早赎回期间内摊销。